【裁判字號】    95,交聲,1592
【裁判日期】    951005
【裁判案由】    交管條例聲異
【裁判全文】
臺灣板橋地方法院交通事件裁定        95年度交聲字第1592號
原處分機關  交通部公路總局臺北區監理所蘆洲監理站
異  議  人
即受處分人  甲○○
上列異議人因違反道路交通管理處罰條例事件，對於交通部公路
總局臺北區監理所蘆洲監理站中華民國95年8 月10日所為之處分
（原處分案號：北監蘆字第裁46-AEU111405號），聲明異議，本
院裁定如下：
    主  文
異議駁回。
    理  由
一、按受處分人不服道路交通管理處罰條例第8 條主管機關所為
    之處罰，得於接到裁決書之翌日起20日內，向管轄地方法院
    聲明異議，道路交通管理處罰條例第87條第1 項定有明文。
    次按交通法庭認聲明異議不合法律上之程式，且無從補正者
    ，應以裁定駁回之，道路交通案件處理辦法第18條前段亦有
    明文。再按送達，於應受送達人之住居所、事務所或營業所
    為之。又於應送達處所不獲會晤應受送達人時，得將文書付
    與有辨別事理能力之同居人、受僱人或應送達處所之接收郵
    件人員，行政程序法第72條第1 項前段、第73條第1 項分別
    定有明文。
二、經查：本件原處分機關於民國95年8 月10日以北監蘆字第裁
    46-AEU111405號所為違反道路交通管理事件裁決書，其送達
    程序係以異議人即受處分人之住所地即「臺北縣蘆洲市○○
    街313 巷10號2 樓」為送達處所，並經郵務士於95年8 月16
    日送達於該址，因未獲會晤本人，已由送達人將裁決書交與
    有辨別事理能力之異議人受僱人長安浩園大廈管理委員會收
    受之事實，有本件違反道路交通管理處事件裁決書及送達證
    書各1 紙附卷可稽，且上開送達地址即「臺北縣蘆洲市○○
    街313 巷10號2 樓」，核與異議人提起聲明異議狀所陳報之
    地址相符，且為異議人之戶籍地之情，亦有異議人之聲明異
    議狀及個人基本資料查詢結果表1 紙在卷可憑，可知上開地
    址確為異議人之住所地無疑，足徵前揭裁決書已於95年8 月
    16日合法送達於異議人。本件異議人如對原處分機關所為上
    開裁決處分不服欲提起異議，其20日之合法提出異議期間，
    應自異議人收受送達之翌日即95年8 月17日起算（因異議人
    之住所與原處分機關係在同一縣市，無須扣除在途期間），
    應於95年9 月5 日（星期二，非假日）屆滿。茲異議人竟遲
    至95年9 月15日，始向原處分機關提出聲明異議狀，有該聲
    明異議狀首頁所蓋之原處分機關收件章足憑，顯見本件異議
    人之聲明異議已逾法定之20日異議期間。至異議人雖辯稱：
    為警攔停而遭舉發當時，因有異議而未簽收舉發單，事後亦
    未收到舉發單云云。惟按行為人有違反道路交通管理處罰條
    例之情形者，應填製舉發違反道路交通管理事件通知單，並
    於被通知人欄予以勾記，當場舉發者，如被查獲之駕駛人為
    受處分人，應將該通知單填記後交付該行為人簽名或蓋章收
    受之，拒絕簽章者，並記明其事由，視為已收受，此觀違反
    道路交通管理事件統一裁罰基準及處理細則第11條第1 項第
    1 款規定自明。查本件異議人係遭警員當場攔停而掣單告發
    後，異議人拒絕收受舉發通知單，經警員在舉發通知單上收
    受者欄處註記：「拒簽收」之字樣，有舉發通知單1 紙在卷
    可考，並經異議人於聲明異議狀自承無誤，是依上開規定，
    應視為異議人已經收受該舉發通知單。況以異議人所稱伊有
    向舉發警員異議，並未違規之情，顯見異議人確實知悉警員
    所製作之上開通知單意義為何，異議人如有不服或事後願繳
    納罰鍰，亦得於收受本件原處分機關所送達之裁決書後，為
    後續之救濟行為或繳款行為，異議人本身之權利並未因而受
    有影響，足見異議人本件交通違規事件之程序利益，已得以
    保障。是其辯稱未收受罰單云云，容有誤會，自無礙於異議
    人於收受本件裁決書後之聲明異議期間之起算。從而，本件
    異議人遲誤異議期間所為之聲明異議，於法自有未合，且無
    從補正，揆諸首揭說明，自應將其異議駁回。
據上論斷，應依道路交通管理處罰條例第87條第2 項，道路交通
案件處理辦法第18條前段，裁定如主文。
中    華    民    國    95    年    10    月    5     日
                  交通法庭      法  官  鄧雅心
以上正本證明與原本無異。
如不服本裁定，應於送達後5 日內，向本院提出抗告狀。
                                書記官  王小芬
中    華    民    國    95    年    10    月    5     日


司法院資訊處製作；財團法人民間司法改革基金會備份。
